【裁判字號】    89,判,2830
【裁判日期】    890928
【裁判案由】    虛報進口貨物
【裁判全文】
最  高  行  政  法  院  判  決                  八十九年度判字第二八三○號
    原      告  泰山科技工業有限公司
    代  表  人  甲○○
    被      告  財政部基隆關稅局
    代  表  人  張朝欽
右當事人間因虛報進口貨物事件，原告不服財政部中華民國八十八年二月十二日台財
訴字第八八二一四七七九七號再訴願決定，提起行政訴訟。本院判決如左：
    主  文
原告之訴駁回。
訴訟費用由原告負擔。
    事  實
緣原告於八十七年一月二日委由有信報關有限公司向被告申報自日本進口FUJIINVERT
ER（富士變頻器）乙批（報單號碼：第ＡＷ＼八六＼八○八一＼○一○三號），報列
進口稅則第八五○四．四○．九○號，稅率百分之七．五，完稅價格新台幣（以下同
）三、八四二、一五二元。經財政部關稅總局驗估處查核結果，原告報關時所檢附之
發票與該處函送開狀銀行查復之存檔發票之金額不符，被告乃認原告顯有繳驗偽造發
票，偷漏稅款之情事，完稅價格改估為七、六五五、三四八元，並依海關緝私條例第
三十七條第一項規定，科處所漏稅額二倍罰鍰計五七一、九八○元，並依同條例第四
十四條之規定追徵所漏稅額計三○二、八六四元。原告不服，聲明異議，未獲變更，
循序提起訴願、再訴願，亦遭決定駁回，遂提起行政訴訟，茲摘兩造訴辯意旨如次
：
原告起訴意旨略以：系爭貨物之交易價格，即為原告報關時所檢附之發票上所載價額
，原告將提出日方即出口國供應商出具雙方議定之交易證明文件供核，唯該交易價格
與財政部關稅總局驗估處向開狀銀行查得之存檔發票金額不符，其金額不符係出口國
供應商與被告對交易價格之認定不同所致，即被告認定之交易價格即為完稅價格。該
價格不同原因，係因原告該批進貨為中古品、滯銷品及過期堪用品，其價格較低，係
適逢日本產業極度不景氣，各商社庫存量特多。另為提供日方周轉金，將押匯金額提
高，原告可請日方提供相關文件備查，並無繳驗偽造發票，偷漏進口關稅情形，至原
報單申報內容未加註來貨為庫存品，實為原告之承辦人員不知得另行加註所致。另據
關稅法第十二條前段所述「從價課徵關稅之進口貨物，其完稅價格，以該進口貨物之
交易價格作為計算根據。．．．」觀之，雖本件原告主張之交易價格與被告主張之完
稅價格不同，若依被告之認定原告亦僅需就其主張之交易價格，與被告主張之完稅價
格之差額，補繳進口關稅。唯被告誤認原告有繳驗偽造發票，偷漏關稅之違法行為，
並據以改估完稅價格，其乃被告並未就交易價格認定之細微差異，詳為體察所致。綜
上，被告於核定時所引據之適用法條顯有誤認，對原告顯失公平，請撤銷原處分及一
再訴願決定，以保原告權益等語。
被告答辯意旨略以：一、本案系爭貨物經財政部關稅總局驗估處查核結果，原告報關
時所檢附之發票與該處函送開狀銀行查獲之存檔發票之金額不符，顯有繳驗偽造發票
之情事，足證原告報關時所檢附之發票顯非真正交易文件，自不能作為計算完稅價格
之依據。被告乃按查得之真正交易價格核估，並依海關緝私條例第三十七條第一項第
三款及第四十四條前段規定處以漏稅額二倍之罰鍰及追徵所漏稅款之情事，於法並無
不合。二、查本案系爭貨物之完稅價格，原告應本誠信原則，據實申報其交易價格，
以供被告查核，如經查核屬實者，自當依法接受其申報價格，不再增估，惟原告報關
檢附之發票，並無載明來貨為中古品、滯銷品、過期堪用品。且財政部關稅總局驗估
處亦未查得有關押匯金提高之述。被告乃依該處查得原告送開狀銀行之存檔發票與
原申報之金額不符，顯有繳驗偽造發票之違法情事，自應依法按查得真正之交易價格
，予以處罰，並追徵所漏稅款，於法並無不當。原告之訴無理由，請予駁回等語。
    理  由
按「報運貨物進口而有左列情事之一者，得視情節輕重，處以所漏進口稅額二倍至五
倍之罰鍰，或沒入或併沒入其貨物：一．．．三繳驗偽造、變造或不實之發票或憑證
。」及「有違反本條例情事者，除依本條例有關規定處罰外，仍應追徵其所漏或沖退
之稅款。」分別為海關緝私條例第三十七條第一項第三款及第四十四條前段所明定。
本件原告於八十七年一月二日委由有信報關有限公司向被告申報自日本進口富士變頻
器乙批，報列進口稅則第八五○四．四○．九○號，稅率百分之七．五，完稅價格三
、八四二、一五二元。嗣經財政部關稅總局驗估處查核結果，原告報關時所檢附之發
票與該處函送開狀銀行查復之存檔發票之金額不符，此有被告（八七）五堵進字第三
八九號緝私報告表及財政部關稅總局驗估處八十七年三月七日總驗緝三(二)字第八七六
○○○三六號函附原處分機關卷可稽。被告認原告顯有繳驗偽造發票，偷漏關稅之違
法行為，乃據以改估完稅價格為七、六五五、三四八元，並按所漏稅額科處二倍之罰
鍰計五七一、九八○元，及追徵所漏稅費計三○二、八六四元，揆諸首揭規定，並無
不合，一再訴願決定，遞予維持，亦無不當。原告稱系爭貨物為中古品、滯銷品及過
期堪用品，其價格較低，係適逢日本產業極不景氣，各商社庫存量特多。另為提供日
方週轉金，將押匯金額提高，其可請日方提供相關文件備查。至原報單申報內容未加
註來貨為庫存品，實為原告之承辦人員不知得另行加註所致，系爭貨物之交易價格即
為原告報關時所檢附之發票上所載價額，原告並無繳驗偽造發票，偷漏進口關稅情形
，被告適用法條顯有錯誤云云。查本案報單原申報內容，並未註明來貨為庫存品，滯
銷品及過期堪用品等，且涉案貨物價格係財政部關稅總局驗估處向開狀銀行查得之存
檔發票所載之實付價格核估，應屬適法合理，所稱來貨為次級品，價格較低及為提供
賣方週轉金，將押匯金額提高等節，未舉證以實其說，不足採信，原告顯有繳驗不實
之發票、偷漏關稅之違法行為，被告予以追徵所漏稅額及科處罰鍰，並無違誤，原告
起訴意旨，非有理由，應予駁回。
據上論結，本件原告之訴為無理由，爰依行政訴訟法施行法第二條、行政訴訟法第九
十八條第三項前段，判決如主文。
中      華      民      國    八十九    年      九      月    二十八    日
                          最 高 行 政 法 院 第 三 庭
                                審 判 長 法  官      曾  隆  興
                                         法  官      吳  明  鴻
                                         法  官      徐  樹  海
                                         法  官      鄭  淑  貞
                                         法  官      林  家  惠
右  正  本  證  明  與  原  本  無  異
                                         法院書記官  阮  桂  芬
中    華    民    國     八十九      年      九      月     二十八      日


司法院資訊處製作；財團法人民間司法改革基金會備份。
